LUCAS BORSATTO SIMAO

lucasborsattosimao@hotmail.com | Estrada União e Indústria, 3020, Bloco 1 apartamento 206, Petrópolis, RJ 25720111

RESUMO PROFISSIONAL

Desenvolvedor back-end há mais de 8 anos, com conhecimentos sólidos em Java, Node e AWS. Além disso, tenho experiência prática na aplicação de DDD, TDD e Microsserviços síncronos e assíncronos. Normalmente, tenho um papel de mentor de novos membros da equipe, tendo projetado o primeiro processo de onboarding da equipe na Ame. Também tenho a prática de ensinar pessoas com menos experiência, tendo em meu currículo diversas palestras que muitas vezes resultam em POCs que contribuem muito para o crescimento do negócio e dos projetos que atuo. Mantenho um blog no Medium sobre desenvolvimento de software e também atuei como coordenador do GDG Petrópolis por muitos anos.

HISTÓRICO PROFISSIONAL

Dez 2023 – Atualmente **Desenvolvedor de Software** iFood - Rio de Janeiro, RJ Trabalho atualmente no time responsável por operações de Antecipação de Recebíveis dos estabelecimentos cadastrados no iFood:

• Kotlin e Java 17 com Spring Boot e JUnit;

Set 2023 – Dezembro 2023 **Desenvolvedor de Software**Porto Seguro - Rio de Janeiro, RJ

Trabalhei em stacks da Porto Seguro relacionados aos Seguros Auto, principal produto da empresa. O time é responsável pelos micro serviços de vistoria prévia dos seguros, nos quais são aplicados:

- Java 8 e Java 17 com Spring Boot e JUnit;
- Criação de onboarding e documentação de arquitetura do time;
- Mentoria contínua do time para implementação de melhores práticas de Clean Code, SOLID, DDD e API Design;
- Serviços AWS como Fargare, Cloud Watch, Lambda,
 S3, SQS entre outros com Terraform;
- Criação de containeres com Docker-compose para orquestração local;

Jan 2019 – Junho 2023 **Desenvolvedor de Software** Ame Digital LTDA - Rio de Janeiro, RJ Atuo com tecnologias relacionadas aos aplicativos Ame e Ame Pro, além do desenvolvimento do Sistema de PDV da Americanas. São algumas delas:

- Aplicação de melhores práticas de TDD e DDD, projetando diversas arquiteturas para diferentes requisições de serviço sync ou async;
- NodeJS, Java/Spring, Kotlin e Go para backend;
- Angular e React para frontend de aplicação;
- Testes de aplicações com bibliotecas como Jest,
 Mocha, Rewire e Mock-require para Node e JUnit para Java:
- Criação de containeres com Docker-compose para orquestração local;
- Utilização de soluções AWS como Lambdas, EC2, EBs, Lambdas e API Gateways;
- Técnicas ágeis como Kanban e Scrum;

Também participo do Hit Recruiter, onde analiso candidatos e realizo entrevistas. Também faço parte da equipe de eventos na organização dos Meetups Ame.

Desenvolvimento de aplicações Web como APIs REST e SOAP utilizando Spring, JSF e Javascript, sempre utilizando conceitos de CI/CD através de Jenkins, além de realizar testes com Selenium. Liderei um projeto paralelo para iniciar a utilização de testes unitários e de integração com prática de TDD com o JUnit.

O projeto visava desenvolver algoritmos de aprendizado de máquina em linguagens como C++, Java e Python. A especialização do projeto tratou do desenvolvimento e aperfeiçoamento de algoritmos como Generative Adversarial Nets (GANs), Wasserstein GANs e Variational Autoencoders.

Out 2017 - Dez 2018 **Desenvolvedor de Software**Neki IT - Petropolis, RJ

Mar 2016 - Set 2017
Iniciação Científica
Laboratório Nacional de
Computação Científica Petrópolis, RJ

FORMAÇÃO ACADÊMICA

Dez 2017

Engenheiro Mecatrônico Universidade Católica de Petrópolis | Petrópolis

Ago 2015

Tecnologia da Informação

Faculdade de Ensino Superior do Estado do Rio | Petrópolis, RJ

A graduação aconteceu junto com a de Engenharia, e foi onde frequentei o SirLAB, um laboratório de robótica no qual tivemos contato com diversas áreas, como algoritmos para tomada de decisão (Python), programação (C++) e controle.

CURSOS

- Mongo Cluster Administration, Mongo University. 2020
- Mongo Data Modeling, Mongo University. 2020
- Django 2.1 & Python, Udemy. 2018
- The Data Scientist Toolbox, Coursera. 2017
- Machine Learning, Coursera. 2016

ATIVIDADES EXTRA CURRICULARES

Estudante de Desenvolvimento de Software, SirLAB, Petrópolis

Projeto sediado na FAETERJ - Petrópolis que visava a criação de um time de futebol de robôs para a categoria IEEE Very Small Size Soccer. Como resultado do meu trabalho, foi desenvolvido o primeiro simulador para a categoria, escrito em C++. Atualmente é utilizado por algumas universidades federais brasileiras. Também tivemos a oportunidade de nos qualificarmos por 3 anos consecutivos para o Latin America Robotics Competition (LARC), conquistando o 2º lugar no 2D Soccer, escrito em C++.

Monitor de II, FAETEC, Petrópolis

Trabalho de tutoria em informática em cursos gratuitos de introdução ao MS Office, voltados para a terceira idade.